【裁判字號】    95,上訴,689
【裁判日期】    950630
【裁判案由】    違反毒品危害防制條例
【裁判全文】
臺灣高等法院高雄分院刑事判決         95年度上訴字第689號
上  訴  人  臺灣高雄地方法院檢察署檢察官
上  訴  人
即  被  告  甲○○
選任辯護人  林幸郎律師
上列上訴人因被告違反毒品危害防制條例案件，不服臺灣高雄地
方法院94年度訴字第3871號中華民國95年2月10日第一審判決（
起訴案號：臺灣高雄地方法院檢察署93年度偵字第24857 號），
提起上訴，本院判決如下：
     主  文
上訴駁回。
     事  實
一、甲○○與張文聰（另移送原審法院併他案審理中）2 人明知
    K 他命係毒品危害防制條例所規範之毒品，不得非法販賣，
    竟意圖營利，基於共同販賣（販出）第三級毒品K 他命之犯
    意聯絡，甲○○在一網情深聊天聯盟網站之網ㄖ戀情室內，
    以代號「vi去搖頭no」在網路上與他人聊天，為高雄市政府
    警察局左營分局員警陳永士所發現，認甲○○於網路聊天室
    所使用之代號「vi去搖頭no」或有施用或販賣毒品之嫌疑，
    乃於民國（下同）93年12月5 日，以「拿美工刀搶乞丐」之
    代號虛與委蛇在網路上對談，甲○○即於網路聊天室上主動
    傳達「我在賣ㄉ」（係指販賣毒品之意）、「ㄦ切價錢比別
    人低」（即「而且價錢比別人低」，係指毒品販賣之價格較
    他人為低之意）等推銷販賣毒品之訊息予陳永士，嗣並於該
    網路上與陳永士談妥販賣第三級毒品K 他命之價格為：每克
    新台幣（下同）1,500 元，共賣3 克K 他命，索價4,500 元
    ，甲○○且要偽作代號「拿美工刀搶乞丐」之陳永士於網路
    上留下其行動電話號碼，俾便與之聯繫販賣K 他命事宜，陳
    永士即留下0000000000號之行動電話，嗣甲○○於翌日即93
    年12月6 日下午3 時30分許，以電話與持有K 他命且與其有
    共同販賣K 他命犯意之張文聰聯絡，要張文聰攜帶每包1 克
    ，且每克1,000 元買入之K 他命3 包（共3 克），於當日晚
    間7 時許，與共同至高雄市○○○路112 巷巷口處等候進行
    販賣K 他命之交易；再於同日之93年12月6 日傍晚時，以公
    用電話撥打陳永士之上開之行動電話與其聯絡，與偽裝欲買
    入K 他命之陳永士約定於當日晚間7 時許，在高雄市○○○
    路與一心路口（即林森三路112 巷巷口對面之便利商店處）
    碰面交易販賣K 他命，屆時甲○○即與陳永士所指派偽裝欲
    購入K 他命之志工於高雄市○○○路與一心路口處（即林森
    三路112 巷巷口對面之便利商店處）先行碰面，由甲○○先
    行確認購買K 他命之人之身分應非警員偽裝者後，再行帶該
    偽裝欲購買K 他命之人，跨越該處道路至對面之同市○○○
    路112 巷內，並喚張文聰出面與該偽裝欲買入K 他命之人交
    易，待張文聰取出上開3 包K 他命時，事先埋伏之員警即一
    擁而上將甲○○、張文聰均予逮捕，致其等2 人販賣K 他命
    之犯行未能得逞，並扣得張文聰所持有之K 他命3 包（驗前
    毛重2.9 公克，驗後毛重2.8 公克，該等K 他命並內含甲○
    ○、張文聰所不知之第二級毒品MDMA成分）。
二、案經高雄市政府左營分局報請臺灣高雄地方法院檢察署偵查
    起訴。
    理  由
一、訊據上訴人即被告甲○○固坦承確有於前開網站主動推銷販
    售第三級毒品K 他命，談妥販售價格，且約同張文聰及偽裝
    購買毒品之人在上揭時、地欲進行K 他命販賣之交易，惟遭
    逮捕而不遂，並被警方扣得張文聰持有之K 他命等情，然矢
    口否認有與張文聰共同販賣毒品K 他命之犯行，辯稱：伊無
    意販賣K 他命，在網路上所述僅是在騙網友，是網友硬要伊
    幫他拿毒品K 他命，伊只是幫網友約人，而打電話給張文聰
    ，伊是上網交朋友，並非意在販賣毒品K 他命云云。被告之
    選任辯護人亦辯稱：被告上網只是好奇，其並無販毒前科，
    本身未持有毒品，亦未施用毒品，不知毒品K 他命之行情，
    在網上所述K 他命之價格，是其胡亂說的，本案是警員計誘
    被告犯罪，而不當取證，是陷害教唆，應不構成犯罪，又被
    告只是介紹張文聰與網友即警員接觸，本身並未獲取任何利
    益，如構成犯罪，亦僅是幫助犯而已等語。惟查：
  (一)被告坦承於原審及本院審理時有在前開網站上主動向偽裝欲
    購買毒品之員警陳永士推銷販賣K 他命，且有於前揭時、地
    約同偽裝購買K 他命之人與張文聰會面，欲進行K 他命之交
    易時，當場被警查獲，此與證人即查獲員警陳永士於原審審
    理時所證情節相符（見原審卷第44～50頁），且證人即與被
    告共同販賣K 他命之張文聰亦在原審審理中一再證述：伊只
    想取回購買K 他命時之本錢等詞（見原審卷第113 、114 頁
    ），亦足佐證被告確有於上述約定之時間、地點欲將Ｋ他命
    販賣予他人無誤；復有被告與證人陳永士網路聊天之網頁列
    印資料1 份在卷可稽（見警卷第31～92頁）；又在被告約定
    販賣Ｋ他命時、地當場查扣共犯張文聰所持有之粉末3 包，
    該等粉末經送請高雄醫學大學附設中和紀念醫院鑑定結果，
    確認係Ｋ他命無訛，亦有該醫院之檢驗報告附卷足憑（見偵
    卷第28頁），此部分之事證已臻明確，堪予認定。
  (二)被告以「vi去搖頭no」之代號，於上開網站上與代號「拿美
    工刀搶乞丐」偽裝購買毒品之員警陳永士聊天乙節，業據被
    告於警、偵訊中坦承其代號確係「vi去搖頭no」，並曾與代
    號「拿美工刀搶乞丐」之人聊天（見警卷第3 頁，偵卷第36
    頁），核與證人陳永士於原審審理中所證情節相符（見原審
    卷第44～47、48～50頁），且有前述聊天網頁之列印資料可
    據（見警卷第31～92頁）；又依聊天網頁資料所載，被告與
    陳永士最初在網站聊天之對話為（見警卷第34-37頁）：
    「拿美工刀搶乞丐」只對「vi去搖頭no」>有在玩ㄇ???
    「vi去搖頭no」只對「拿美工刀搶乞丐」>我在賣ㄉ
    「拿美工刀搶乞丐」只對「vi去搖頭no」>室喔  賣啥??
    「vi去搖頭no」只對「拿美工刀搶乞丐」>都有ㄚ
    「拿美工刀搶乞丐」只對「vi去搖頭no」>怎麼算啊???
    「vi去搖頭no」只對「拿美工刀搶乞丐」> ㄦ切價錢比別人
    上開對話起始之「有在玩ㄇ???? 」 （即有在玩嗎？），依
    被告自己之理解，係指陳永士詢問其有無施用毒品，並無含
    有販賣毒品之意，已經被告於原審審理中供陳甚明（見原審
    卷第54頁），則依被告對於該句對話之瞭解，自難謂本案承
    辦員警陳永士於網路聊天起始，即有誘引被告販賣毒品犯行
    意。反觀被告緊接答稱：「我在賣ㄉ」（即「我在賣的」，
    見警卷第34頁），足認被告確實有在網路聊天時主動推銷販
    賣毒品行為，此與被告上開所供：其先於網路聊天提及販毒
    一詞相符。又被告於網路聊天時所述：「都有ㄚ~ 」一語（
    見警卷第36頁），係指其賣的毒品種類很多之意，另「ㄦ切
    價錢比別人低」一詞，意指其賣毒品之價格比一般人還低，
    均經被告警詢中供述明確（見警卷第4 頁），更可見被告有
    主動向他人推銷販賣毒品之意圖甚明。再者，被告於網路上
    係堅持要偽裝購毒之員警陳永士留下電話號碼（見警卷第51
    、55、56頁），亦與證人陳永士在於原審審理時所證相合（
    見原審卷第49頁）；而偽裝購毒之陳永士網路上詢問被告有
    無K 他命（見警卷第69頁：「阿你那裡沒有K 喔?? 」） ，
    被告聲稱其可調得K 他命（見警卷第70頁，被告稱：「都沒
    ㄟ出完ㄌ~ 」，意指都沒有了，已售盡；又見警卷第71頁，
    被告稱：「我ㄉ掉到ㄚ~ 」，意指其調得到Ｋ他命，以供販
    售。），復於接續之網路聊天中，與偽裝購毒之陳永士確定
    販買毒品之數量及價格（每克Ｋ他命1,500 元，共販賣3 克
    Ｋ他命）以及交易方式（被告須先見交易之人再調毒品、以
    電話聯繫及約定聯繫交易之時間，見警卷第74、75、78、79
    、81、85、87、88頁），由之益得確認被告有透過網路販賣
    Ｋ他命之犯行。至被告原審辯護人辯護意旨稱：被告於網路
    聊天時所述「我ㄉ掉到ㄚ~ 」一詞，係調不到的意思，或係
    漏打「不」字云云（見原審卷第47、52頁），非但與上開卷
    附之網路列印資料所載不符，而證人陳永士亦在原審審理中
    指證：伊所理解被告係指調得到（K 他命）之意（見原審卷
    第47頁），且於被告接續與偽裝購毒之陳永士網路對談後文
    中，被告非但要購毒之人提供電話號碼，又與購毒者確定販
    賣K 他命之價格及數量等詞，已如前述，更見被告於網路聊
    天之上開話語係指調得到K 他命之意，始屬被告之真意；而
    被告與辯護人於原審另辯稱：販賣K 他命之價格係由張文聰
    所定云云（見原審卷第53頁），然此業由證人張文聰於原審
    當庭否認（見原審卷第113 頁），復據前開網路列印資料所
    示，亦確由被告於該次接續未輟之網路聊天中自行決定每克
    K 他命價1,500 元（見警卷第74頁），亦述明於前；再被告
    及其辯護人於原審雖又辯稱：係陳永士再三向被告強調如未
    調得Ｋ他命，無法向友人交待，迫使被告須提供毒品，且被
    告並指稱：係網頁列印資料漏印，以致未載有陳永士所述之
    該等話語云云（見原審卷第55～56頁），然此亦由證人陳永
    士於原審審理時證述：否認曾有上開言詞在卷（見原審卷第
    56 頁） ，且觀諸上開網頁列印資料所示時間：自16時52分
    39秒左右起至17時22分18秒左右陳永士表示離線時止，2 人
    間相互以網路聊天連繫，時間始終接續進行未見間斷，得自
    各網頁列印中均載示以秒數計算之時間持續進行之情形可知
    ，況由陳永士在網路上偽裝要購毒向被告詢問有無K 他命，
    至被告自稱已全部售盡，但仍調得到K 他命之對話（見原審
    卷第69～71頁），對話過程中時間顯示自17時11分32秒、17
    時11分56秒、17時11分59秒、17時12分05秒、17時12分10秒
    、17時12分15秒、17時12分29秒、17時12分30秒，其間並無
    中斷，益見陳永士確無催逼被告必須販售K 他命予伊之言詞
    ，而係被告主動聲稱其調得到K 他命無訛，是被告及辯護人
    上開所辯，均不足採。
  (三)次按「刑事偵查技術上所謂之『釣魚』者，係指對於原已犯
    罪或具有犯罪故意之人，以設計引誘之方式，使其暴露犯罪
    事證，而加以逮捕或偵辦者而言；而所謂『陷害教唆』者，
    則指行為人原不具犯罪之故意，純因司法警察之設計教唆，
    始萌生犯意，進而實施犯罪構成要件之行為者而言。前者純
    屬偵查犯罪技巧之範疇，並未違反憲法對於基本人權之保障
    ，且於公共利益之維護有其必要性存在，故依此所蒐集之證
    據資料，原則上非無證據能力」最高法院94年台上字第5479
    號、94年台上字第6059 號 判決可資參照。被告於上開網路
    聊天時，率先表明其有販賣毒品，且在偽裝購毒者之員警詢
    問有無販賣Ｋ他命時，表示其可調得K 他命，並同時在網路
    聊天時，向購毒者索取聯繫電話，及確定販賣K 他命之數量
    及價格，已經述明於前，在在足見被告原本即有販賣K 他命
    之犯意，已甚顯明，該等販毒之犯意，自上開網路聊天之網
    頁內容觀之，絕非被告原無販毒之意，而係遭承辦員警挑唆
    始萌生販賣之犯意，是本案應僅屬刑事偵查技術上所謂之「
    釣魚」，而非「陷害教唆」，因此，承辦員警偽與被告網路
    聊天所列印之網頁列印本，以及在被告前述販毒之時、地，
    當場逮獲被告及販毒共犯張文聰，並扣得張文聰當場持有之
    K 他命等等證據，揆諸前揭最高法院就此問題所為之判決，
    自均具有證據能力，應屬明確。被告之辯護人以警方不當取
    得證據，應無證據能力云云，顯有誤解，應不足取。
  (四)又就被告以公用電話與偽裝購毒之陳永士聯絡進行販毒交易
    之時間、地點，且與偽裝購毒者約於林森三路與一心路口（
    即該路口附近之便利商店處）會面，證人陳永士恐其警員之
    身分曝光，乃找一位不像警員之志工與被告見面，經被告與
    該志工見面，主觀上確定購毒者沒有問題（亦即確認購毒者
    非員警）後，才帶同該購毒之人至被告約同而預先在對面林
    森三路112 巷巷口處等候且持有欲販賣K 他命之張文聰見面
    並進行交易，而即遭埋伏員警逮捕等情，業據被告於警詢時
    供承明確（見警卷第3 、5 頁），核與證人即本案承辦警員
    陳永士於原審審理時所證相符（見原審卷第47～48頁），且
    與證人即販賣K 他命之共犯張文聰於警詢中供證之情節亦屬
    一致【見原審卷第9 ～11頁，又證人張文聰警詢中所供，雖
    係審判外之陳述，與其在原審審判中所證不符（審判中證稱
    ：不知被告要販毒，不知被告已決定毒品價格，見原審卷第
    113 、114 頁），然證人張文聰警詢中之陳述，係其持有販
    賣之K 他命當場被逮捕後立即所為供述，且經警與被告分別
    詢問，其當時之陳述，不易受外力干擾，無事後串謀之可能
    ，且就K 他命交易前後與被告之聯繫事宜陳述較審理中所陳
    詳盡，具有較可信之特別情況，並為證明本案被告販賣K 他
    命之犯罪事實所必要，依刑事訴訟法第159 條之2 之規定，
    自得為證據】，此外，復有張文聰持有欲供販賣之K 他命3
    包於上開交易之地點當場被警查扣，已如前述；而自被告僅
    要求偽裝購毒之陳永士於網路上留下聯絡之電話號碼，而自
    己不留電話號碼予購毒者，且聯繫購毒之時、地，刻意以公
    用電話與陳永士聯絡，在在顯示係欲避免洩漏自身行跡，並
    要求購毒之人須先於林森三路與一心路口之便利商店由其確
    認身分後（主要係確認該購毒之人非警員），再另帶同該購
    毒之人至對面之林森三路112 巷巷口處，與真正持有K 他命
    之張文聰會面並進行販賣交易，該等全部過程均由被告主導
    安排並促成交易，益徵被告有販賣K 他命之犯行屬實。被告
    辯稱並無販賣毒品之犯行，應不足採。
  (五)至被告辯稱：其網路上所述販賣毒品等詞，只是在騙網友云
    云（見本院卷第29、31頁），然自前所述，被告非但於網路
    上確定K 他命交易之價格數量及交易方式，且實際約同購毒
    之人在確定之時間、地點會面，並要持有K 他命之販毒共犯
    張文聰於另一地點等候交易，又在該販賣地點當場扣有所欲
    販賣之K 他命，顯見被告所辯騙網友其有販賣一詞，顯與本
    案之事實不符，自不可信；另辯護人又以被告僅係充當購毒
    者與欲販售毒品之張文聰間之K 他命交易介紹人，應為販賣
    毒品之幫助犯云云，但被告於網路上確定K 他命交易之數量
    、價格及交易方式，並於販毒現場負責確認購毒者之身分，
    再帶至另地點與張文聰進行實際販毒之交易，被告先後所參
    與者，無不是販賣毒品犯罪之構成要件行為，辯護意旨竟認
    被告僅屬幫助犯云云，於法亦屬不合，當無足採。
  (六)被告於偵、審中均已供明其並無施用毒品之行為（見偵卷第
    13頁，原審卷第30頁），證人張文聰亦於原審審理時供證：
    伊亦無施用毒品（見原審卷第112 頁），並有被告及張文聰
    之高雄市立凱旋醫院濫用藥物尿液檢驗報告及對照表各1 紙
    （見偵卷第18、19、20頁），以及原審將其等2 人尿液送高
    雄醫學大學附設中和紀念醫院鑑定之濫用藥物尿液檢驗報告
    各1 張等均在卷可證（見原審卷第71、75頁），顯見被告及
    張文聰並無施用毒品（包括海洛因、甲基安非他命、MDMA、
    大麻及K 他命等均無施用），係為真實，則自被告及張文聰
    本身均無施用含K 他命在內之毒品行為，然竟於前揭被告約
    定販賣K 他命之時間、地點，持有上開K 他命毒品，亦可知
    該等K 他命確係供其等販賣之用甚明。復就張文聰所供其持
    有欲供販賣之K 他命，於張文聰購入時，係每包約1 克，每
    1 克（即1 包）為1,000 元，3 包K 他命共以3,000 元販入
    等語（見原審卷第113 頁）；然被告與張文聰共同販賣上開
    3 包K 他命，係以每克（即每包）1,500 元之價格，3 包共
    賣4,500 元之事實，業述於前，足見被告與張文聰共同販賣
    該3 包K 他命，原可獲利1,500 元，顯知其等之販賣K 他命
    犯行確具有營利之意圖。
  (七)綜上所述，本案事證已甚明確，被告所辯及其辯護人之辯護
    ，或與事實不符，或於法不合，均無可採，被告販賣K 他命
    之犯行堪予認定。
二、按被告係經承辦員警以「釣魚」之方式而查獲其販賣K 他命
    之犯行，然與被告進行網路聊天且偽裝購買K 他命者，係承
    辦員警陳永士，而於上開販賣K 他命現場與被告、張文聰進
    行販賣K 他命交易之人，亦為警方指派志工偽裝而來，業據
    證人陳永士於原審審理時證述綦詳（見原審卷第48頁），是
    被告上開販賣Ｋ他命行為之對象既非真正有意購買K 他命之
    人，而實為偵查本案犯罪之員警或其指派之人，因此，被告
    所為本案之販賣K 他命犯行，應屬未遂。又按「刑法上犯罪
    之故意，祇須對於犯罪事實有所認識，有意使其發生或其發
    生不違背其本意，仍予以實施為已足，不以行為人主觀之認
    識與客觀事實兩相一致為必要，故行為人主觀上欲犯某罪，
    事實上卻犯他罪時，依刑罰責任論之主觀主義思潮，首重行
    為人之主觀認識，應以行為人主觀犯意為其適用原則，必事
    實上所犯之他罪有利於行為人時，始例外依該他罪處斷。我
    國暫行新刑律第13條第3 項原亦有『犯罪之事實與犯人所知
    有異者，依下列處斷：所犯重於犯人所知或相等者，從其所
    知；所犯輕於犯人所知者，從其所犯』之規定。嗣制定現行
    刑法時，以此為法理所當然，乃未予明定。從而行為人主觀
    上欲犯某罪，但事實上所為係構成要件略有不同之他罪，且
    二罪法定刑相同，情節又無軒輊時，揆之前揭『所犯與犯人
    所知相等，從其所知』之法理，自應適用行為人主觀上所認
    識之該罪論處。」最高法院92年台上字第1263號判決可資參
    照，而被告確實不知上開K 他命中竟含有第二級毒品MDMA一
    節，業據其於原審審理時供明在卷（見原審卷第28頁），此
    與證人張文聰、陳永士於原審審理中所證其等販賣交易之毒
    品均認係Ｋ他命等詞亦屬一致（見原審卷第48、50、112 ～
    114 頁），且核之被告與陳永士間於網路聊天時約定販賣之
    毒品亦為Ｋ他命無訛（見警卷第69、74、78、79頁），可知
    被告主觀上所知其所販賣之毒品為第三級毒品K 他命，而非
    第二級毒品MDMA，則縱使本案遭警查扣之毒品中，非但係K
    他命，並同時含有MDMA成分，已有卷附高雄醫學大學附設中
    和紀念醫院之檢驗報告可據（見偵卷第28頁），是依前述最
    高法院92年台上字第1263號判決意旨所載，應依被告主觀所
    認識之販賣第三級毒品K 他命之罪論處；故核其所為，係犯
    毒品危害防制條例第第4 條第6 項、第3 項之販賣第三級毒
    品未遂罪。被告與張文聰間有犯意之聯絡，行為之分擔，均
    為共同正犯。次就被告已著手於販賣K 他命之犯罪行為之實
    行而不遂，為未遂犯，爰依刑法第26條前段規定減輕其刑。
    再按「刑法第59條之酌量減輕其刑，必於犯罪之情狀，在客
    觀上足以引起一般同情，認為即予宣告法定低度刑期，猶嫌
    過重者，始有其適用，至於被告無前科，素行端正，子女眾
    多等情狀，僅可為法定刑內從輕科刑之標準，不得據為酌量
    減輕之理由。」最高法院51年台上字第899 號著有判例，辯
    護意旨以被告無不良前科，出身單親家庭，事母至孝，家境
    清寒，其母待其照養等，衡諸上開判例意旨，顯均非刑法第
    59條酌量減輕之理由，又辯護以被告喜愛上網，無法律常識
    ，妄稱販毒，受警方誘捕，且無營利意圖云云，然被告以「
    vi去搖頭no」之代號至網路聊天室與人溝通，誘引他人聯想
    推知其或係施用毒品之人，而藉網路聊天方式向不特定上網
    者公然散播販賣毒品，影響廣泛，實害非輕，且被告本身並
    無施用K 他命，竟散播毒品戕害他人，而販毒重罪，在我國
    懸為禁令多年，被告推稱不知違法，無非卸責，另其於本案
    所販售之毒品，每單位可賺取百分之50之厚利，豈能謂無營
    利意圖，辯護意旨所述，既均與實際犯罪各情不合，自不足
    採，雖被告販賣毒品之數量不多，但其在網路上公然容由不
    特定人得知其推銷販售毒品，散播廣泛，實害甚鉅，且其實
    際執行毒品交易時，謹慎將事，手法嫻熟，均述之於前，就
    其犯罪情狀，客觀上實無足以引起一般同情之情事存在，依
    刑法第59條之規定意旨觀之，自無從酌減其刑。
三、原審因而適用毒品危害防制條例第4 條第6 項、第3 項，刑
    法第11條、第28條、第26條前段、第38條第1 項第1 款，審
    酌被告所販賣之毒品數量不多，然其以網路作為毒品散播推
    銷販賣之管道，所生影響甚鉅，實害亦重，且其實際進行販
    毒交易時，行事謹慎、嫻熟，顯見犯罪惡性及犯罪情節非輕
    ，於犯罪後又仍矢口否認犯行，無視罪證已明，猶於諸多犯
    罪情節，飾詞狡辯，更見其全無悔意，態度惡劣，量刑自不
    宜從輕等一切情狀，量處有期徒刑肆年。並以扣案之第三級
    毒品K 他命3 包（驗前毛重2.9 公克，驗後毛重2.8 公克）
    ，雖依毒品危害防制條例第18條第1 項規定，並非該條例所
    規定從刑沒收銷燬之範圍內，且持有第三級毒品行為，亦已
    除罪化，然依毒品危害防制條例第18條第1 項中段之規定，
    所持有之第三級毒品既仍須科以行政罰之沒入銷燬處分，足
    見依現行之法規範第三級毒品仍屬違法且禁止持有之物，況
    於本案中扣案之第三級毒品K 他命又涉販賣第三級毒品之犯
    罪，是第三級毒品K 他命之法律性質，應屬刑法第38條第1
    項第1 款之違禁物，自應依該規定予以沒收（參最高法院90
    年台非字第121 號判決、同院92年台非字第138 號判決），
    至公訴人誤引毒品危害防制條例第18條第1 項前段之規定諭
    請沒收云云，因該條文僅規定第一級毒品及第二級毒品應予
    沒收銷燬，而不及於第三級毒品，自不得依該條文作為論處
    之依據，附此敘明；又K 他命鑑驗耗用部分，既滅失而不存
    在，當毋庸為沒收之諭知。另就上開K 他命粉末內含第二級
    毒品MDMA部分，因與被告所為販賣第三級毒品犯行部分全然
    無涉，且第二級毒品MDMA應依毒品危害防制條例第18條第1
    項前段規定沒收銷燬，與第三級毒品K 他命據刑法第38條第
    1 項第1 款所規定應予沒收，二者之法定處理方式亦屬互異
    ，自應就扣案之MDMA部分退由臺灣高雄地方法院檢察署檢察
    官另行依法處理之。再因被告既未能售出所欲販賣之K 他命
    ，以致未獲有任何財物，自無沒收抵償之問題，均予以明
    。原審認事用法皆無不合，量刑亦稱允當，檢察官上訴意旨
    以被告於罪證明確之下，竟仍提起上訴，浪費司法資源，原
    審科處有期徒刑4 年，顯然太輕，及被告上訴否認犯罪，而
    指摘原判決不當，均無理由，應予駁回。
三、據上論斷，應依刑事訴訟法第368條，判決如主文。
本案經檢察官陳宗吟到庭執行職務。
中    華    民    國    95    年    6     月    30    日
                  刑事第四庭    審判長法  官   蕭權閔
                                      法  官   黃蕙芳
                                      法  官   陳吉雄
以上正本證明與原本無異。
如不服本判決應於收受本判決後10日內向本院提出上訴書狀，其
未敘述上訴理由者，並得於提起上訴後10日內向本院補提理由書
狀（均須按他造當事人之人數附繕本）「切勿逕送上級法院」。
中    華    民    國    95    年    7     月    3     日
                                      書記官   梁美姿
附錄本判決論罪科刑法條：
毒品危害防制條例第4條第3項第6項
製造、運輸、販賣第三級毒品者，處5 年以上有期徒刑，得併科
新臺幣5 百萬元以下罰金。
前5項之未遂犯罰之。
                                                  A


司法院資訊處製作；財團法人民間司法改革基金會備份。
